【裁判字號】    92,易,1877
【裁判日期】    920828
【裁判案由】    傷害等
【裁判全文】
臺灣高雄地方法院刑事判決                        九十二年度易字第一八七七號
    公  訴  人  臺灣高雄地方法院檢察署檢察官
    被      告  乙○○
                丙○○
                甲○○
右列被告等因傷害等案件，經檢察官聲請以簡易判決處刑（九十二年度調偵字第四七
○號），本院判決如左：
    主  文
本件公訴不受理。
    理  由
一、公訴意旨略以：被告乙○○於民國九十二年二月七日二十三時三十分許，在高雄
    市鹽埕區○○○路十三之十三號其鄰居住處，與友人孫啟富等人飲酒後，因細故
    與途經上址之被告丙○○發生口角，詎被告乙○○與丙○○竟分別基於傷害之概
    括犯意，徒手互毆對方；嗣於翌日凌晨二時許，被告乙○○心有未甘，又攜同綽
    號姓名年籍不詳綽號「阿志」之成年男子共四人，前往被告丙○○位在高雄市鹽
    埕區○○○路十三之六號之住處，雙方又發生爭執後，被告乙○○、丙○○乃又
    承前傷害之犯意，再次發生互毆對方之行為，致被告丙○○受有頭頂血腫合併裂
    傷、後枕血腫、左眉瘀傷、左上眼瞼裂傷、前胸瘀傷、左右肩瘀傷、左右脛瘀傷
    、右手臂瘀傷等傷害、被告乙○○則受有左耳挫傷、左右膝挫傷、輕微腦震盪等
    傷害；被告乙○○之父甲○○於九十二年二月八日凌晨二時許，被告乙○○與丙○○在被告丙○○上開住處爭執時，亦趕至現場，並在被告丙○○之配偶欲打電
    話報警時，竟基於毀損之犯意，將該電話線扯斷，足生損害於被告丙○○，因認
    被告乙○○、丙○○涉犯刑法第二百七十七條第一項之傷害罪嫌、被告甲○○涉
    犯刑法第三百五十四條之毀損罪嫌等語。
二、按告訴乃論之罪，告訴人於第一審辯論終結前，得撤回其告訴；又告訴經撤回者
    ，法院應諭知不受理之判決，刑事訴訟法第二百三十八條第一項、第三百零三條
    第三款分別定有明文。
三、本件被告等三人因傷害等案件，經檢察官提起公訴，認被告乙○○、丙○○涉犯
    刑法第二百七十七條第一項之傷害罪；被告甲○○涉犯刑法第三百五十四條之毀
    損罪，依同法第二百八十七條前段、第三百五十七條之規定，須告訴乃論。茲據
    告訴人即被告乙○○、告訴人即被告丙○○，於第一審辯論終結前，已與對方達
    成和解，並於九十二年八月二十二日本院調查時，分別對被告丙○○、被告乙○○、甲○○撤回傷害及毀損罪之告訴，有本院訊問筆錄在卷可稽，揆諸前開說明
    ，爰不經言詞辯論，逕為諭知不受理之判決。
據上論斷，應依刑事訴訟法第四百五十二條、第三百零三條第三款、第三百零七條，
判決如主文。
中      華      民      國    九十二    年      八      月    二十八    日
                                  臺灣高雄地方法院刑事第二庭
                                      審判長法  官  莊崑山
                                            法  官  林靜梅
                                            法  官  曾鴻文
右正本證明與原本無異。
如不服本判決，應於判決送達後十日內，向本院提出上訴狀。
                                            書記官    王高山
中    華    民    國      九十二      年      八      月      二十八    日


司法院資訊處製作；財團法人民間司法改革基金會備份。
